【裁判字號】    89,上訴,1242
【裁判日期】    890612
【裁判案由】    違反毒品危害防制條例
【裁判全文】
臺灣高等法院高雄分院刑事判決          八十九年度上訴字第一二四二號
    上  訴  人  臺灣屏東地方法院檢察署檢察官
    被      告  甲○○
右上訴人因被告違反毒品危害防制條例案件，不服臺灣屏東地方法院八十八年度訴字
第六二九號中華民國八十九年六月十二日第一審判決（起訴案號：臺灣屏東地方法院
檢察署八十八年度偵字第五七一七號），提起上訴，本院判決如左：
      主      文
上訴駁回。
      理      由
一、公訴意旨略謂：被告甲○○於民國八十八年八月十三日下午四時許，在其位於屏
    東縣枋寮鄉○○村○○路二二三號住處，因接獲尤淑芬索取毒品安非他命之電話
    通知，即基於違反毒品危害防制條例之犯意，在上開地點轉讓第二級毒品安非他
    命二小包（約重０點五公克）予受尤淑芬所託前往取貨之林金秀；嗣於同日下午
    四時三十分許，經在屏東縣枋寮鄉台一線與太源路口當場查獲林金秀持有上開毒
    品二包，並循線至甲○○上開住處查獲上開犯行，並扣得毒品安非他命四小包（
    驗後毛重一點七五公克）、毒品海洛因零點一公克，玻璃吸管注射針筒各一支及
    裝藏毒品所用之玩具電話一支。因認被告甲○○涉犯毒品危害防制條例第八條第
    二項之轉讓第二級毒品罪嫌。
二、公訴人認被告涉犯轉讓第二級毒品罪嫌。無非以：（一）尤淑芬以新台幣（下同
    ）一千元之代價託林金秀至被告家中取得毒品，惟被告並未收款，嗣後於警局偵
    訊時林金秀將上開一千元還給尤淑芬等情，業據公訴人於偵查中隔離證人林金秀
    及尤淑芬二人訊問，經該二人結證甚詳。（二）被告自承林金秀為其國小同學黃
    正義之女友，黃某曾偕林金秀於數年前至其家中造訪等情，己據證人林金秀結證
    綦詳，並與證人林金秀供述被告家中擺設情形及公訴人命被告當庭所繪製之家中
    擺設圖及公訴人指揮屏東縣警察局枋寮分局繪製之現場圖相符，有上開被告查獲
    處所現場圖二紙及現場照片六幀在卷可稽，揆諸被告與證人林金秀、尤淑芬間並
    無仇恨，而證人林金秀就被告家中擺設知悉甚詳，絕非數年前造訪一次所得記憶
    ，應是近日內至被告處所等情，應認證人林金秀所言並非羅陷之詞。（三）此外
    ，尚有毒品安非他命四小包（驗後毛重一點七五公克）、毒品海洛因零點一公克
    ，玻璃吸管注射針筒各一支及裝藏毒品所用之玩具電話一支扣案為憑。而認被告
    涉犯轉讓第二級毒品罪嫌。訊據被告甲○○堅決否認有轉讓第二級毒品犯行，辯
    稱：林金秀於當天曾至伊宅中欲索安非他命，經伊拒絕並因吵到伊幼子睡覺，伊
    乃趕其離開，伊並未給她安非他命，而扣案毒品係伊自己施用的等語。
三、按犯罪事實應依證據認定之，無證據不得推定其犯罪事實；又不能證明被告犯罪
    者，應諭知無罪之判決，刑事訴訟法第一百五十四條、第三百零一條第一項分別
    定有明文。而認定不利於被告之事實，須依積極證據，苟積極證據不足為不利於
    被告之事實之認定時，即應為有利於被告之認定，更不必有何有利之證據。而此
    所謂證據，須確能為被告有罪之證明，而無瑕疵可指者，始足當之；其為訴訟上
    之證明，則須至任何之一般人均認其為真正，而無所懷疑之程度。最高法院三十
    年上字第八一六號、六十九年度台上字第四九一三號、七十六年度台上字第四九
    八六號判例可資參酌。
四、經查：本案之關鍵為證人林金秀之指證，雖證人之指證得做為認定被告犯罪事實
    之依據，惟必其證詞無瑕疵且與事實相符始可。查證人林金秀經本院數度傳喚，
    未據到庭，惟稽核其於警、偵訊及原審之證詞，卻前後有諸多齲齬之處：
（一）被告於何處將毒品交付予林金秀：
      證人林金秀於警訊中陳稱：是在甲○○住家附近一家名為「港都小吃部」前交
      易完成（見警卷第一頁背面）；惟於偵查中檢察官隔離訊問在何處向甲○○買
      安非他命？則改口稱「在甲○○家裡」，並表示警訊中因甲○○就坐在伊後面
      ，伊不敢講實話，才說是在港都小吃部前買的（見偵查卷第十四頁）。原審於
      八十九年一月十日初次訊問時又改口稱係「港都小吃部魚塭那邊拿的」（原審
      卷第二九頁背面）。而後在同年一月二十六日訊問時復又稱：去甲○○家，他
      從玩具電話下拿出來安非他命（原審卷第四二頁）。顯然證人林金秀對交付之
      處所供述不一。
（二）被告自何處取出安非他命予林金秀：
      證人林金秀於警訊中稱：「我於港都小吃部前親眼目睹甲○○自玩具電話內拿
      兩小包安非他命和我交易」（見警卷第二頁背面）。嗣於偵查中亦稱：「他自
      他的玩具大哥大拿出來」（見偵查卷第十四頁）。而於原審八十九年一月十日
      審理中謂：「我說是阿芬的朋友，甲○○就拿一包香煙盒給我，裡面二小包安
 非他命，對於在警訊中說玩具電話中內有安非他命是警方那邊說的，我以前去
      過甲○○他家」（原審卷第三０頁）。嗣後於同年月二十六日復證稱：「他正
      在吸食，他從玩具電話下拿出來安非他命」（原審卷第四二頁）。證人對被告
      自何處取出安非他命所供亦如前，反覆不一。
（三）證人林金秀是否有交付一千元予被告：
      證人林金秀於偵查中稱在警局就一千元還尤淑芬了（見偵查卷第十四頁）；另
      證人尤淑芬亦稱林金秀有在警局將一千元還伊（見偵查卷第十四頁）。惟於原
      審八十九年一月二十六日訊問中林金秀則改口稱有交付一千元予被告，在警局
      沒有說一千元還給尤淑芬等語（原審卷第四二頁）。是其是否交付金錢予被告
      亦供述前後矛盾。
（四）至證人尤淑芬是否指示林金秀向被告購買安非他命：
      證人林金秀屢次指證係尤淑芬要伊去向被告購買安非他命，雖尤淑芬坦承曾拿
      一千元託林金秀購買安非他命，然尤淑芬迭於警、偵訊及原審訊問中斷然否認
      曾向林金秀指示去向被告買安非他命，亦否認事前曾與被告聯絡交易毒品事宜
      （警卷第四頁、偵查卷第十四頁及原審卷第三一頁），復經原審函電信局查詢
      被告住家與尤淑芬住家之電話通聯紀錄，並未能查出在當日彼等間有何通訊往
      來，有中華電信枋寮服務中心通聯紀錄表二紙在卷可稽，則證人林金秀供稱係
      受尤淑芬之託向被告購買安非他命云云亦有可疑。
（五）再就證人林金秀能繪出被告宅中佈置乙節，按被告於警訊中即己供明林金秀曾
      於當日前往伊宅索取安非他命，經伊拒絕等情（見警卷第八頁）。則林金秀能
      指明被告宅中陳設，亦無足奇，並難認與本件犯罪有必要之關聯。
（六）另就證物言：雖本件有毒品安非他命四小包（驗後毛重一點七五公克）、毒品
      海洛因零點一公克，玻璃吸管注射針筒各一支及裝藏毒品所用之玩具電話一支
      扣案。然查被告己坦承其有吸食安非他命及吸食海洛因之惡習，被告且因吸食
      毒品，現正在屏東戒治所戒治中扣案之毒品及工具僅能證明被告有施用毒品情
      事，尚難以此即據為其轉讓毒品之證明。
五、綜上所述，證人林金秀先後所證向被告取得毒品之地點，被告取出毒品之處，及
    是否交付金錢等事項，均前後不一，其證言顯有瑕疵，本院難以採擇，此外又乏
    其他確切事證足證被告有轉讓第二級毒品安非他命之犯行，原審本嚴格採證（罪
    疑惟無罪）之原則，因而諭知被告無罪並無不合，檢察官上訴指摘原判決不當，
    非有理由，應予駁回。
據上論斷，應依刑事訴訟法第三百六十八條，判決如主文。
本案經檢察官朱文彬到庭執行職務。
中    華    民    國     八十九     年       十       月      二十四    日
                              臺灣高等法院高雄分院刑事第四庭
                                  審判長法官  莊  鎮
                                        法官  陳啟造
                                        法官  陳吉雄
右正本證明與原本無異。
如不服本判決，應於判決送達後十日內向本院提出上訴狀，其未述理由者並應於提
出上訴狀後十日內向本院補提理由書（應附繕本)。
                                      書記官  沈有進
中    華    民    國     八十九     年       十       月      二十六    日
                                                                        Ｑ


司法院資訊處製作；財團法人民間司法改革基金會備份。
